臺灣臺中地方法院刑事判決　　　　　　　　　　　　九十三年度訴字第二三九號
　　公　訴　人　臺灣臺中地方法院檢察署檢察官
　　被　　　告　壬○○
　　指定辯護人　本院公設辯護人己○○
右列被告因強盜案件，經檢察官提起公訴（九十三年度偵緝字第五○一號），本院判
決如左：
    主  文
壬○○共同傷害人之身體，處有期徒刑參月，如易科罰金，以參佰元折算壹日。
    犯罪事實
一、壬○○綽號「小龜」與甲○○係朋友關係，因甲○○於民國九十二年四月間，曾
    將一只約一克拉重之鑽戒交予辛○○，委託辛○○以新臺幣（下同）二十萬元以
    上之價格代為變賣，詎辛○○竟將該只鑽戒以七萬元之代價典當予臺中市○○路
    附近之民生當鋪，所當款項均未交予甲○○，甲○○得悉後甚為著急，又心忖交
    付鑽戒時未立字據唯恐辛○○不承認該事，即找其年約四十餘歲綽號「阿明」之
    男性成年友人及壬○○，於九十二年七月三十日一起從臺北搭統聯客運到臺中市
    找辛○○，欲使阿明及壬○○由其與辛○○之談話中，見證其與辛○○之鑽戒糾
    紛，甲○○三人到臺中市朝馬站下車後，即由甲○○打電話給辛○○，請辛○○
    來朝馬站跟他見面，辛○○於當日十三時三十分許接到甲○○之電話後，遂駕駛
    車牌Ｙ６－９７８７號（起訴書誤載為Ｙ６－９７８９號）之自小客車過來，甲○○三人均坐上辛○○之車子（甲○○坐右前座，壬○○坐右後座，阿明坐左後
    座），辛○○即自行將車子經由中港交流道開上國道一號高速公路往北方向行駛
    ，在車內甲○○與辛○○寒喧後，甲○○即切入主題質問辛○○關於鑽戒之事，
    並責備辛○○，兩人因而發生口角，甲○○憤而基於普通傷害之犯意，而出手毆
    打辛○○臉部兩拳，致辛○○鼻骨骨折、鼻子擦傷，辛○○遂將車子開到國道一
    號一七七公里加一百公尺處之路肩停下並欲持車上之尖銳器物予以反抗，甲○○
    見狀即撲到辛○○身上，用綁在辛○○身上之安全帶纏繞辛○○頸部，以阻止辛○○反抗，甲○○另想到找介紹其與辛○○認識之友人吳明郎評評理，乃叫辛○○爬坐到右前座，由其坐到駕駛座開車，甲○○為防止辛○○妨害其開車，竟拆
    下其一隻鞋子之鞋帶（甲○○在朝馬站附近一上車即將兩隻鞋子脫掉放在右前座
    之腳踏板上）綑綁辛○○之雙手，惟剛綁好，辛○○旋自行掙脫鞋帶打開車門跑
    到車外，再用其掛戴在皮帶上之車子遙控器打開後行李箱，拿取置放在行李箱內
    之鋁棒一支，而甲○○於見辛○○打開後行李箱時，即叫壬○○與阿明下車查看
    ，待壬○○與阿明下車後，辛○○即持該鋁棒毆打壬○○及阿明，壬○○被辛○○打到頭部後，即基於普通傷害之犯意，徒手與辛○○互毆，另甲○○在車內看
    到，亦倒車欲撞辛○○，但沒撞到，乃隨即持辛○○原放在車內之木製球棒一支
    下車，而與壬○○基於普通傷害之犯意聯絡，兩人共同與辛○○互毆，致辛○○
    受有右上臂、右手肘、右大拇指、左手背、左足跟擦傷、右頭枕部、右上臂瘀傷
    等傷害，嗣因丁○○駕駛一部施工警示車前往該處，甲○○等人方停止毆打辛○○並離去，辛○○則請丁○○報警。
二、案經被害人辛○○訴由內政部警政署國道公路警察局第三警察隊報請臺灣臺中地
    方法院檢察署檢察官偵查起訴。
    理  由
一、右揭犯罪事實業據告訴人辛○○指訴在卷，並經被告於警詢中（參偵卷第十四頁
    筆錄）及本院審理時（參本院卷第一八二頁審判筆錄）坦承不諱，且被告所述與
    目擊證人丁○○在本院結證稱：「（問：是否可說明那時四個人所站的位置？）
    被害人拿著一支球棒，另外還有一個人拿著棒球棍，和另一個人沒有拿東西共三
    人一起扭打，另一個人站在右後視鏡旁邊」、「（問：你有看到三個追一個的情
    況？）當時他們在扭打，我後來下車開警示燈，他們往前跑，被追的應該是那臺
    車的車主，那時有兩個人在追他，後來站在右後視鏡旁的人發現我在那邊，所以
    喊警察來的人應該是他」（參本院卷第七五、第七九～第八十頁審判筆錄），及
    證人即共犯甲○○在本院結證稱：「被害人的流血，可能是我用球棒把他打傷的
    」（參本院卷第一七四頁審判筆錄）等語相符，復有臺中市澄清醫院所出具內載
    告訴人受有前揭傷害之診斷證明書一紙附卷可稽（參偵卷第十八頁）。本件事證
    明確，被告與甲○○共同毆打告訴人之犯行應堪認定。
二、核被告所為，係犯刑法第二百七十七條第一項之普通傷害罪。公訴人認被告係犯
    刑法第三百三十條之加重強盜罪，則有未洽（理由詳後述）。又被告與甲○○就
    前揭傷害犯行有犯意聯絡及行為分擔，均為共同正犯。爰審酌被告犯後坦認所為
    ，頗具悔意，係因遭告訴人毆打後而起犯意，對告訴人造成之傷害尚不嚴重等一
    切情狀，量處如主文所示之刑，並諭知易科罰金之折算標準。另甲○○用以毆打
    告訴人之木製球棒，因未扣案且屬告訴人所有，故未併予宣告沒收。
三、本件公訴意旨原以：被告壬○○、甲○○與姓名不詳綽號小龜之男子（其中小龜
    係被告之綽號，另一姓名不詳之男子綽號係叫阿明，此經被告及甲○○在本院陳
    述明確）共同意圖為自己或他人不法之所有，攜帶不明械具，先由甲○○於九十
    二年七月三十日下午某時，撥打電話給辛○○，要求辛○○載其至某友人處，辛○○遂駕駛車牌Ｙ６－９７８７號自小客車前往臺中市西屯區○○○路與朝富路
    口處，搭載甲○○等三人，駛往中山高速公路北上方向，甲○○上車後，要求辛○○提供渠三人二百萬元之跑路費，辛○○表示沒錢，被告壬○○與阿明二人或
    徒手或持不明械具，連續毆打辛○○多次，甲○○命辛○○下車坐在副駕駛座，
    辛○○遂在國道一號一七七公里加一百公尺北上右側路肩處，將車子停至路肩，
    甲○○下車以其鞋帶綁住辛○○雙手，至使辛○○不能抗拒，並命阿明將辛○○
    戴在手上之尾戒強行取走，辛○○趁甲○○返回駕駛座時，掙鬆鞋帶，下車逃往
    該車後行李箱，並以隨身攜帶之車子遙控器，開啟該車後行李箱，拿出鋁棒，此
    時，被告壬○○與阿明二人下車欲捉回辛○○，辛○○見狀，即持鋁棒與被告壬○○、阿明二人互毆，辛○○因此受有鼻骨骨折、鼻、右上臂、右手肘、右大拇
    指、左手背、左足跟擦傷、右頭枕部、右上臂瘀傷等傷害，嗣因丁○○駕駛一部
    施工警示車前往該處，被告壬○○等人見狀，恐東窗事發，遂停止互毆，逃離上
    址。因認被告與甲○○、阿明共犯刑法第三百三十條第一項之強盜罪嫌云云。
四、按犯罪事實應依證據認定之，無證據不得認定犯罪事實，刑事訴訟法第一百五十
    四條第二項定有明文，又告訴人之告訴，係以使被告受刑事訴追為目的，是其陳
    述是否與事實相符，仍應調查其他事實以資審認，始得為不利被告之認定，且認
    定不利於被告之事實，須依積極證據，茍積極證據不足為不利於被告事實之認定
    時，即應為有利於被告之認定，更不必有何有利之證據，最高法院五十二年度臺
    上字第一三００號、三十年度上字第八一六號判例參照。次按，刑法之強盜罪，
    係以意圖為自己或第三人不法之所有，以強暴、脅迫、藥劑、催眠術或他法，至
    使不能抗拒，而取他人之物或使其交付為構成要件，亦即行為人必須具有為自己
或第三人不法所有之意圖，而實施強盜行為為必要，若奪取財物係基於他種目的
    ，而非出於不法所有之意思者，縱其行為違法，要不成立強盜罪。
五、本件公訴人認被告涉嫌與甲○○、阿明共犯強盜罪嫌，無非係以告訴人辛○○之
    指訴為其主要依據。惟本院訊之被告壬○○，固坦承與告訴人為前揭論罪科刑之
    互毆行為，但否認有叫告訴人提供二百萬元跑路費、攜帶任何械具、強盜告訴人
    尾戒之行為，辯稱：伊係應甲○○之邀，於九十二年七月三十日陪甲○○及甲○○之另一友人（即阿明）一起搭乘統聯客運到臺中處理事情，甲○○事先沒有講
    處理何事，係坐上告訴人的車子後，甲○○質問告訴人先前寄放之鑽戒為何未經
    他同意拿去典當，又何以典當的七萬元沒有給他，渠二人乃在車上發生爭執扭打
    ，甲○○遂叫告訴人將車子停到旁邊，又叫告訴人爬到副駕駛座，甲○○自己坐
    到駕駛座，甲○○為避免告訴人出手毆打，乃將其繫於鞋子上之鞋帶取下，綑綁
    告訴人的雙手，告訴人趁甲○○要發動車子時，掙脫鞋帶，打開車門，跑出車外
    ，並打開後行李箱，取出鋁棒一支，甲○○見狀，即倒車欲撞告訴人，且叫伊與
    阿明下車將告訴人抓回，詎伊方下車，即遭甲○○倒車撞到致所持手機掉落，並
    遭告訴人持鋁棒打到頭部，致血流滿面，伊即徒手與告訴人互毆，不久甲○○亦
    持一木棍下車，與伊一起與告訴人互毆，後來伊與甲○○、阿明從路肩之護欄跳
    下，走向馬路，在路途中，甲○○將所持之木棍丟棄，並請附近一家工廠幫忙叫
    救護車將伊載到臺中市○○街之澄清醫院診治，又當天伊與甲○○及阿明從臺北
    下來時，僅甲○○攜帶一本書及一瓶酒等語。
六、經查，(一)被告自警詢初起至檢察官偵訊中及本院審理時，均一再陳稱係甲○○
    之鑽戒遭告訴人典當七萬元，且告訴人未將該七萬元交給甲○○而引發本件糾紛
    在卷，甲○○自案發後即去向不明，臺灣臺中地方法院檢察署遂發布通緝，直
    到九十四年一月二十三日方被緝獲，目前在臺灣臺北監獄執行違反動產擔保交易
    法案件被判有期徒刑五月之刑罰，本院將之借提到院訊以案情時，其於九十四年
    二月二十四日在本院結證稱：「（問：是否可以說明當天事發經過？你也可以拒
    絕證言但要對合議庭釋明理由）我願意陳述，我跟辛○○在案發前一年透過吳明
    郎介紹認識，我當時是執業律師所以跟他認識，吳明郎有一次叫辛○○來粉刷我
    律師辦公室的牆壁，我因而認識辛○○，吳明郎說辛○○很聽他的話，我又很信
    任吳明郎，且我有幫辛○○處理一些法律問題，也有借錢給他約五、六千，所以
    我對辛○○也是很信任，在九十二年四月左右，我拿了一個一克拉的鑽戒我問辛○○有沒有辦法幫我把它賣掉，我希望能賣在二十萬元以上，辛○○一拿就把我
    的鑽戒坳走了，我問他他就藉故敷衍，九十二年五月多有一次我碰到他，他說他
    把它拿去民生當舖（大雅路及漢口路附近）當掉了，他在我堅持之下將當票交給
    我，辛○○一直都沒有去繳利息，戒指如果沒有去繳利息三個月後就會流當，他
    只有拿去當七萬元，且錢也沒有交給我，我那時就很著急，因為快到流當期，我
    經濟又剛好很差，我自己也沒有辦法去繳這個利息，我曾經透過吳明郎希望找到
    辛○○，希望辛○○先把利息繳掉，但吳明郎說他不容易找到辛○○，雖然吳明
    郎沒有找到辛○○但是他知道這件事，我就在臺北找壬○○和綽號阿明的人下來
    處理這件事，所謂處理一方面是希望用講的話他就會來處理，另一方面是怕到時
    找吳明郎作證他可能不來，且他所知道也是經由我轉述的，在法律證據能力上也
    有問題，所以找壬○○及阿明下來是為了讓他們兩人親耳聽到辛○○承認他坳我
  戒指的事，我們那天早上大概坐七點多的車子從承德路下來，快到臺中的時候我
    就打電話給辛○○，我請他來跟我見面，我沒有跟他說有帶朋友，我們就約在朝
    馬見面，他就開著他那輛賓士車過來，我就上車，壬○○、阿明就坐後座，辛○○就將車往高速公路開，我問他要去哪裡，他說他到豐原去處理一些水電工程的
    事情，我們在路上就是朋友寒暄，後來上高速公路就切入主題，我問他這個事情
    要怎麼處理，他說他現在不方便，但他一定會處理，我說那你至少要先去繳利息
    ，他說他會弄，我就責備他，我說我對你這麼好，大家認識這麼久，你卻騙我，
    我當時經濟不好，我當時有需要十三萬多的錢去繳動產擔保案子的罰金‧‧‧」
    （參本院卷第一六五～第一六六頁審判筆錄），告訴人於九十二年十一月十三
    日在警詢中指稱：「（問：你有無向甲○○借過鑽石戒指？）我沒有跟他借鑽石
    戒指，甲○○平時就都向我借錢，他哪有戒指借我」、「（問：你有無向甲○○
    拿一顆鑽戒？）沒有」（參偵卷第十一頁背面、第十二頁筆錄），於九十三年二
    月二日在檢察官偵訊中卻改稱：「（問：為何他們說是你拿了甲○○的鑽戒？）
    去年十一月我與甲○○認識，認識二個月後，他有時沒錢會向我借一、二千元，
    共累積了五萬元，後來甲○○說他有一個戒指先給我，叫我拿去鑑定看多少錢，
    扣除欠款剩下再給他，鑑定七萬元，所以當了七萬元，我錢有交給甲○○」（參
    偵卷第六五～第六六頁筆錄）；綜上足徵甲○○確實有交一顆鑽戒給告訴人，而
    告訴人也確實拿去典當了七萬元，至於所當得之款項到底有無全部或一部交給甲○○，則各說各話；茲被告與甲○○於因本案第一次被訊問時，即分別陳稱告訴
    人典當甲○○之鑽戒後，款項均未交予甲○○，且當天見面係為處理該鑽戒糾紛
    之事，而若無其事，渠二人應不會為不約而同之陳述，反觀告訴人，其若非刻意
    隱瞞當天係為處理鑽戒糾紛，豈有於警察詢問鑽戒時，一概否認之理，本院因認
    被告與甲○○所言較真，告訴人所述則有所迴避。(二)甲○○是否有要求告訴人提
    供二百萬元跑路費，是否有命阿明將辛○○之尾戒強行取走乙節，除了告訴人之
    指訴外，並無其他證據可資證明，又告訴人在警詢中指稱：「當時坐在車內後座
    之二人，一人持扁鑽，一人持槍，由持槍之人搶我左手小指金戒指，損失約三千
    元」（參偵卷第八頁筆錄），九十三年二月二日在檢察官偵訊中續稱：「（問：
    你身上有掉何東西嗎？）在車內時我有帶金項鍊及戴二個戒指，後座拿槍的人把
    我身上的尾戒拔走」（參偵卷第六五頁筆錄）；茲從告訴人之陳述中可知其當時
    身上除了尾戒外，尚有金項鍊一條、戒指一只，此外，一般而言開車在外，身上
    應會帶一些現金，是以被告等人當天果有持槍、持扁鑽，且刻意要強盜告訴人之
    財物或以之抵償甲○○鑽戒之損失，豈有僅取價值約三千元之尾戒一只而未將其
    他財物搜括一空之理，本院因認告訴人此部分所指與經驗法則有違。綜上，本院
    認本件係因告訴人與甲○○間之鑽戒財物糾紛而引起，縱甲○○等人確有強取告
    訴人之尾戒一只，亦應係為抵償債務，尚難認有不法所有之意圖，況甲○○等人
    是否有強取告訴人之尾戒，除告訴人有違經驗法則之陳述外，並無其他證據可資
    證明。
七、次查，(一)告訴人在警詢中指稱：「上中港交流道北上沿途，甲○○和另二名男子
    就開始打我，用槍托擊我耳後腦部與鼻骨處‧‧‧我從右側前座打開車門，雙手
    自行鬆綁到後車廂拿鋁棒之際，一名男子持槍出來，我就朝他打過去，另外持扁
    鑽由左後車門出來，我也拿鋁棒朝他手擊過去」、「（問：該男子是持何種型式
    槍枝毆打你，有無擊發？）我只知道是黑色的，型式我不知道，但有彈匣，未擊
    發，因為他有被我鋁棒打掉，它的彈匣有掉下來，子彈是銅色」（參偵卷第八、
    第十一頁筆錄），惟證人甲○○在本院結證稱：「我責備辛○○後，辛○○就
    開始講三字經，我就打他臉一、兩拳，他就把車開到路邊停下來，我們全部都還
    在車上，我就用右拳打他，有把他眼鏡打掉，後面兩人都坐著，他們當時也都亂
    掉，他們沒有想到我只是找辛○○來談話，怎麼就動起手來」、「我當時很驚慌
    ，連鞋子都來不及穿，只有套在腳上，沒有綁鞋帶，我下車後與辛○○兩人互相
    對峙，他也沒有攻擊過來，一直揮舞鋁棒，我是以靜待動，他也不敢貿然攻擊我
    ，另外小龜、阿明他們兩人都在我背後休息，他們可能之前被打得很慘，我看到
    辛○○已經沒有想要追打的意思，我就面對他，慢慢退退到我的朋友那邊去，我
    說我們要趕快走，因為我知道我動擔、詐欺的案件有被通緝，我又沒有錢繳罰金
    ，且我怕詐欺案件我如果被抓到去開庭，討債公司會找我麻煩，我們就離開了，
    離開的時候沒有交通工具，我是赤腳走（因為辛○○追我跑時鞋子就掉了），沿
    著樓梯走下來」（參本院卷第一六六～第一六七頁、第一七○、第一七四頁審判
    筆錄），本案扣有甲○○之鞋子一雙、鞋帶兩條（此經本院當庭勘驗屬實，並
    有扣押清單可證），證人即據報最先到場處理之警員戊○○在本院並結證稱：「
    鞋子是在現場扣到的，不是在車內」（參本院卷第一七一頁審判筆錄），本院
    函請澄清醫院釋明告訴人診斷證明書上所載之傷害，依研判可能係由何種材質、
    形狀之器物所造成，該醫院以九十三年十一月九日澄敬字第一一一四號函覆載：
    「此傷勢可為肢體拉扯、碰撞、拳頭或其他鈍器所傷，若以器物而言，應以材質
    較軟（如木頭或表面粗糙者可能性較高）」（該函附於本院卷第三九頁），證
    人即到現場處理之警員戊○○、丙○○均在本院結證稱：「到現場並未看到扁鑽
    、槍、木棒等物」（參本院卷第一五五、第一六○頁審判筆錄），證人即後來承
    辦本案之警員乙○○亦在本院結證稱：「本案並未查獲槍、子彈、彈匣、扁鑽」
    （參本院卷第八二頁審判筆錄）；綜上顯見甲○○在車內有出拳毆打告訴人臉部
    ，告訴人的傷勢係拳頭或軟質如木材之器物所造成，當時甲○○等人離開現場時
    倉促到連鞋子都來不及穿，警察在現場並未扣到槍、子彈、彈匣、扁鑽等物；茲
    按槍托、扁鑽均係鐵製堅硬之物，此為眾所週知之事，而告訴人之傷勢既非堅硬
    之器物所造成，則其謂在車內遭槍托毆打鼻骨等處，應與事實不符，又被告等人
    果持槍、扁鑽遭告訴人以鋁棒擊落在地上，致彈匣跳出，子彈散落，則以當時甲○○等人連鞋子都來不及穿上之倉促窘境下，渠等於離開前當無暇撿拾該些器物
    ，而告訴人於甲○○等人離去後亦應會保留該些械具以為證據才是，何以警察據
    報趕到現場，均未發現有槍枝、扁鑽等物，本院因認告訴人鼻子上的傷，係在車
    內遭甲○○以拳頭毆打所致，且無任何證據可資證明被告等人當天有攜帶槍及扁
    鑽。(二)本件除了扣有前揭甲○○所有之鞋子一雙、鞋帶兩條外，尚扣得載有統聯
    客運等字之面紙一包、酒瓶碎片一堆、哈利波特原文書一本、摩脫羅拉牌手機一
    支、甲○○名片一張、眼鏡一付，此有扣押物品清單在卷可考（參本院卷第一二
    二頁），而本院一一提示該些扣案物結果，甲○○與被告均稱，除手機係被告所
    遺落，面紙係渠三人中某人從統聯客運帶下外，其餘物品均是甲○○所有在卷，
    甲○○並稱：「我應該有打到辛○○，我那時手上還抱著那瓶洋酒，我看到辛○○打赤腳，因為路面很燙，他還在那邊跳腳，所以我就將洋酒打破，希望延緩他
    追打我們的時間，我沒有想要傷害他所以對著路邊丟，並沒有對著他丟」（參本
    院卷第一六八頁審判筆錄）；茲按被告等人於倉促離開現場時，既連貼身所用之
    眼鏡、鞋子、手機等物都來不及帶離，若渠等當天尚帶有何物在身邊，依理亦應
    會留在現場，是以本案既僅扣得前揭物品而未扣得與強盜他人財物相關之物品，
    可信被告稱當天渠等係從臺北搭乘統聯客運到臺中，且僅甲○○攜帶一瓶酒一本
    書等情為真，而被告與甲○○、阿明既未事先攜帶強盜他人財物所用之特別工具
    ，即可顯示渠三人原來並無為強盜行為之謀議。(三)甲○○拆自己所穿鞋子之鞋帶
    用以綑綁告訴人，應事屬突發，臨時尋找可用之物，方有該舉，而既屬突發狀況
    ，被告事先當然不知情，至事中其是否有協助甲○○，則告訴人並未指訴，甲○○亦在本院結證稱：「（問：你們四人在車內時，阿明及小龜有沒有打辛○○或
    限制他的自由？）都沒有，都是我一個人做的，那時我將辛○○移到右前座的時
    候，他還有叫我好好說，我才讓他坐在那邊，我就拿鞋帶綁他的手，但還沒有綁
    好他就開車門走了，當時後面兩個人並沒有幫忙壓制辛○○，如果有幫忙的話，
    辛○○就不可能自己開車門跑出去」（參本院卷第一七一頁審判筆錄），是可信
    被告對於甲○○綑綁告訴人之行為並無犯意聯絡及行為分擔。
八、綜右所述，本院認告訴人之指訴有誇張而與事實不符之處，依前揭判例意旨，當
    非能僅據其陳述，而為不利於被告之認定，本件應係甲○○與告訴人之鑽戒財物
    糾紛所引起，被告等人主觀上並無何不法所有之意圖，且並無證據可資證明被告
    等人有叫告訴人提供二百萬元跑路費，有強取告訴人之尾戒，有攜帶槍及扁鑽，
    依前揭判例意旨，積極證據既不足為不利於被告事實之認定時，即應為有利於被
    告之認定，至綑綁告訴人雙手部分，係甲○○個人臨時起意之行為，與被告並無
    關聯，本件可得證明者僅被告在車外與告訴人互毆部分，情形如前面所述，因公
    訴人認被告所涉嫌者為強盜罪，被告在車外與告訴人互毆部分，為強盜行為之一
    部分，並經檢察官在起訴書內載明被告有毆打告訴人之事實，故本院自得就互毆
    部分縮減事實予以審判，其他無證據可資證明部分則不另為無罪之諭知。又刑事
    訴訟法第三百條規定有罪之判決，得就起訴之犯罪事實，變更檢察官所引應適用
    之法條，其所謂犯罪事實，係指單純一罪之單一事實及實質上一罪之全部事實而
    言，始有變更起訴法條之適用，亦即在不擴張及減縮原訴之原則下，法院得就有
    罪判決，於不妨害基本社會事實同一之範圍內，自由認定事實，變更檢察官所引
    應適用之法條（參最高法院八十九年度臺上字第二三九○號判決），茲本案係縮
    減事實審判，與公訴人原所起訴之基本社會事實，已非同一事實，故未能變更起
    訴法條；再告訴人經本院兩次合法傳喚，均無理由而未到庭，其在警詢及檢察官
    偵訊中之陳述，依刑事訴訟法第一百五十九條之三第三款後段、第一百五十九條
    之一第二項之規定，均有證據能力，附此敘明。
據上論斷，應依刑事訴訟法第二百九十九條第一項前段，刑法第二十八條、第二百七
十七條第一項、第四十一條第一項前段，罰金罰鍰提高標準條例第一條前段、第二條
，判決如主文。
本案經檢察官庚○○到庭執行職務
中      華      民      國    九十四    年      三      月      十      日
                              臺灣臺中地方法院刑事第十三庭
                                      審判長法  官  許  旭  聖
                                            法  官  許  月  馨
                                            法  官  李  秋  娟
右正本證明與原本無異。
如不服本判決，應於判決送達後十日內向本院提出上訴狀，上訴於臺灣高等法院臺中
分院( 須附繕本 )。
                                            書記官
中    華    民    國      九十四      年       三      月     十    日
附錄法條：
中華民國刑法第二百七十七條
傷害人之身體或健康者，處三年以下有期徒刑、拘役或一千元以下罰金。
犯前項之罪因而致人於死者，處無期徒刑或七年以上有期徒刑；致重傷者，處三年以
上十年以下有期徒刑。
